【裁判字號】    89,易,2010
【裁判日期】    890731
【裁判案由】    贓物
【裁判全文】
臺灣臺中地方法院刑事判決                        八十九年度易字第二一號
    公  訴  人  臺灣臺中地方法院檢察署檢察官
    被      告  乙○○
右列被告因贓物案件，經檢察官提起公訴（八十九年度偵字第九０五四號），本院判
決如左：
    主    文
乙○○收受贓物，處有期徒刑貳月，如易科罰金，以佰元折算壹日。
    事    實
一、乙○○明知其友人甲○○所持有之車牌號碼ＰＯ─六一０三號之自用小客車（該
    車為施洒所有，於民國八十九年一月二十二日晚間八時許，在彰化縣秀水鎮○○
    村○○路○段五三八號前，為甲○○所竊取）係來路不明之贓物，竟於八十九年
    一月二十二日晚上十時至十一時間，在臺中縣新社鄉○○街新社國中前向甲○○
    借用，再搭該車至臺中縣豐原市○○路某處，由甲○○將該自用小客車交予乙○
    ○，其收受後供己使用。嗣於八十九年一月二十三日下午二時四十分許，乙○○
    駕駛上開自用小客車，行經臺中縣東勢鎮○○路五九二號處時，為警查獲而發現
    上情。
二、案經臺中縣警察局東勢分局報請臺灣高雄地方法院檢察署檢察官偵查起訴。
    理    由
一、訊據被告乙○○對於右揭時、地向本案關係甲○○借用該部自用小客車，並駕駛
    該小客車後為警查獲之事實坦承不諱，惟矢口否認有收受贓物之故意，辯稱：伊
    不知該部車是贓車，八十九年一月二十二日晚間伊向甲○○借車，伊借車之目的
    是要載裝潢工具，因為伊之貨車在修理，伊當時沒有拿行照，但因伊想隔天就還
    車，但第二天就被警察查獲云云。惟查：
（一）右揭車牌號碼ＰＯ─六一０三號之自用小客車，為被害人施洒所有，於八十九
      年一月二十日晚間八時許，在彰化縣秀水鎮○○路○段五三八號前被竊之事實
      ，已據被害人施洒之丈夫許加春於警訊中指訴甚詳，本案關係人甲○○於八十
      九年三月十日警訊時亦供稱：該車係其所竊取等語，並有贓物認領保管收據一
      紙，以及車輛竊盜、車牌失竊資料個別查詢報告─查詢車輛認可資料在卷可按
      ，是該機車係為贓物，應屬無訛。
（二）又被告駕駛上開汽車當場為警查獲等情，據被告供承不諱，而被告在借車時未
      查看行車執照以查明該汽車之來源是否合法，亦據其於本院審理時供認在卷，
      而借車時應向出借車索取行車執照，以證明係合法持有及駕駛汽車，此為社會
      之常態及基本認知，被告借車未取得行車執照，其有贓物之認識自明，被告於
      取得該部小客車供已使用將近一日，亦可證明被告已無償取得該機車之處分權
      ，現實移轉贓物之持有狀態。綜上，被告應知該機車是來路不明之贓物，而被
      告於此情形下仍予收受，所辯對前開機車無贓物認識云云，難令人置信，被告
      有贓物之認識至明。
    事證明確，被告所辯，顯係事後卸責之詞，其收受贓物之犯行洵堪認定。
二、核被告所為，係犯刑法第三百四十九條第一項之收受贓物罪。爰審酌被告犯後否
    認犯行，並無悔意，其所收受之汽車之價值約二十萬元，惟念及其收受之後使用
    時間非長等一切情狀，量處如主文所示之刑，並諭知易科罰金之折算標準，以示
    懲儆。
據上論斷，應依刑事訴訟法第二百九十九條第一項前段，刑法第三百四十九條第一項
、第四十一條，罰金罰鍰提高標準條例第一條前段、第二條，判決如主文。
本案經檢察官張溢金到庭執行職務
中      華      民      國    八十九    年      七      月    三十一    日
                                    臺灣臺中地方法院刑事第四庭
                                            法  官  楊  真  明
右正本證明與原本無異。
如不服本判決，應於判決送達後十日內向本院提出上訴狀，上訴於臺灣高等法院臺中
分院( 須附繕本 )。
                                            書記官
中      華      民      國    八十九    年      七      月    三十一    日
附錄本判決論罪科刑之法條：
刑法第三百四十九條第一項
收受贓物者，處三年以下有期徒刑、拘役或五百元以下罰金。


司法院資訊處製作；財團法人民間司法改革基金會備份。
